

DevOps

О Грузия, Тбилиси

☑ naximchik@gmail.com

% +995557534782

https://meshcheriakov.link

СОЦИАЛЬНЫЕ СЕТИ

m 0 4

ОБРАЗОВАНИЕ

Факультет автоматизации и информатизации, Математическое обеспечение и администрирование информационных систем

Липецкий государственный технический университет, Липецк 2009 - 2014

SKILLS

- Ansible
- Nginx
- Git
- Bash
- Python Flask
- PostgreSQL • Kafka
- CMake
- Prometheus
- Zabbix Docker
- Docker-compose VMware
- Kubernetes
 - Linux
- Istio
- CentOS
- Terraform
- Debian • AWS
- Grafana
- Kibana
- Google Cloud
- Syslog-ng • laC
- ESXI
- · CI/CD
- Cisco routers and switches
- GitLab
- OpenLdap
- Github Actions

ПРОЕКТЫ

- Скрипт деплоя резюме в AWS " 🔗 "

ОПЫТ РАБОТЫ

6

DevOps Engineer

Noogadev | Июль 2022 - Настоящее время

Проект развития e-Government Азербайджана.

- Написал gitlob CI\CD pipeline для разрабатываемого микросервиса в kubernetes.
- Внедрил ansible для автоматизации настройки серверов в разных окружениях проекта.
- Внедрил OctoDNS (bind DNS server) для автоматизации управления DNS конфигурациями.
- Ускорил деплой frontend микросервиса (JS) на 70% с помощью разделения сборки на vendor.bundle и кэширование результатов в gitlab-runner.
- Настроил синхронизацию данных между Oracle db и PostgresSQL db с помощью kafka, kafka-connect, debezium plugins.

DevOps Engineer

RetailCRM | Апрель 2019 - Сентябрь 2022

Сопровождал, разрабатываемую компанией по модели AggS (собственное облако), CRM систему.

- Сопровождал около 200 Linux Centos bare-metal серверов.
- Развернул OpenDistro (ELK) сконфигурировал интеграцию ААА с FreeIPA решением.
- Администрировал Zabbix (написание шаблонов и тд).
- Нагрузка на Nginx балансеры проекта была в среднем 2000 rps
- Разрабатывал Ansible роли/плейбуки для управления инфраструктурой, деплоя микросервисов с помощью Docker/Docker-compose.
- Принимал участие в разработке тестовой среды в GitLab с использованием terraform и AWS spot EC2 instances. Спотовые инстансы значительно скоратили расходы на запуск тестов
- Принимал участие в миграции из AWS в Яндекс облако (S3, Gitlab autoscaling runners).
- Работал с Git, Ansible, Terraform, Grafana, Clickhouse, Redis, Zabbix, ELK, Opendistro, GitLab CI/CD, Nginx, Postgresql, Docker.

Системный администратор

ПАО Липецккомбанк | Октябрь 2016 — Апрель 2019

- Поддерживал около 30 bare-metal серверов, Fibre-channel сети, СХД (HP EVA, HP 3PAR), Cisco коммутаторы и маршрутизаторы
- Сопровождение гипервизоров ESXI.
- Сопровождение внутренних сервисов банка.
- Сопровождение Lotus Notes, Active Directory, WSUS, MS DHCP, MS DNS, Cisco ASA.
- Улучшил качество предоставляемых услуг, благодаря усовершенствованию мониторинга на основе Zabbix.
- L1 поддержка внутренних пользователей.

Системный администратор

ООО "Центр Бизнес Холод" | Декабрь 2015 — Сентябрь 2016

- Обслуживание парка серверов на Windows (AD, DNS, DHCP, файл-сервер, Kerio).
- L1 поддержка внутренних пользователей
- Участвовал в обновлении инфраструктуры, развертывал новые сервера, сеть, на основе оборудования Cisco (начальная настройка, VLAN, Inter-VLAN routing).
- Active Directory, Kerio firewall, Kerio email-system, Cisco equipment

С# программист

ООО "МедСофт" | Сентябрь 2014 — Май 2015

- Участие в разработке системы "Квазар".
- Разработка интеграция с PACS (обмен томограммами между врачами).

обо мне

Моя цель - работа в продуктовой компании в крупном коллективе единомышленников. Я стремлюсь развиваться в роли DevOps-специалиста и активно интересуюсь возможностями облачных технологий. Кроме того, я также заинтересован в изучении Python, Golong и различных инструментов, используемых в области DevOps.

Благодаря моему предыдущему опыту и страсти к развитию в области DevOps, я готов принести свои навыки и знания в вашу компанию, чтобы совместно достигать успеха в развитии инфраструктуры и обеспечении ее эффективной работы.

В свободное время я занимаюсь проектом по автоматизации развертывания Wireguard VPN (репозиторий " 🔗 ") в облачной инфраструктуре. Я разработал удобную среду развертывания в Google Cloud и создал веб-интерфейс с использованием Python Flask. Для развертывания проекта использую Terraform, Docker-compose и CMake

языки

- Russian (Native)
- English (B2)